【裁判字號】    90,易,1171
【裁判日期】    900906
【裁判案由】    賭博
【裁判全文】
臺灣桃園地方法院刑事判決                          九十年度易字第一一七一號
    公  訴  人  臺灣桃園地方法院檢察署檢察官
    被      告  甲○○
    選任辯護人  邱鎮北律師
                劉哲睿律師
    被      告  Ｄ○○
                宇○○
                地○○
                戌○○原名郭.
                丑○○
                癸○○
                Ａ○○
                丙○○
                Ｅ○○
                Ｇ○○
                亥○○
                Ｃ○○
                Ｂ○○
身分證統一編號：Ｚ000000.
                Ｆ○○  男三十.
                        住桃園.
                        身分證.
                辰○○  男三十.
                        住桃園.
                        身分證.
                乙○○  女二十.
                        住桃園.
                        身分證.
                辛○○  女三十.
                        住桃園.
                        身分證.
                天○○  女二十.
                        住桃園.
                        身分證.
                卯○○  女二十.
                        住台北縣三峽鎮○○里○鄰○○街七六號二之一樓
                        身分證.
                玄○○原名黃.
                        女二十.
                        設桃園.
                        身分證.
                寅○○  女二十.
                        住台南.
                        身分證.
                申○○  男三十.
                        住桃園.
                        身分證.
                宙○○  男四十.
                        住台北縣新莊市○○里○○鄰○○路一九九巷一三號二樓
                        身分證.
        丁○○  女二十一歲民.
                        住台北縣鶯歌鎮○○里○○鄰○○路六二六巷四號三樓
                        身分證.
右列被告等因賭博案件，經檢察官提起公訴（八十九年度偵字第九八九三號、八十九
年度偵字第一０四二七號），本院判決如左：
        主  文
Ｄ○○共同以賭博為常業，處有期徒刑柒月。扣案之電動玩具「跑馬八人座」貳台、
「賓果行星八人座」貳台、「輪盤六人座」壹台、「雙魚座單人座」玖拾柒台、「賓
果王六人座」壹台、「雙魚座二代單人座」參拾柒台、ＩＣ板共壹佰捌拾肆片、中獎
畫面錄影帶乙卷、錄影機壹台、中獎相片貳拾張、賀卡之中獎相片貳拾捌張、員工出
勤表捌張、會員名冊聯絡簿壹本、中班員工帶新會員表壹張、賓果行星贈獎紀錄表貳
張、開分鑰匙拾把、空檳榔盒拾柒個、新台幣壹拾肆萬壹仟陸佰元，均沒收。
宇○○共同以賭博為常業，處有期徒刑肆月，如易科罰金，以佰元折算壹日。扣案
之電動玩具「跑馬八人座」壹台、「賓果行星八人座」壹台、「輪盤六人座」壹台、
「雙魚座單人座」玖拾柒台、ＩＣ板共壹佰貳拾貳片、中獎畫面錄影帶乙卷、錄影機
壹台、中獎相片貳拾張、賀卡之中獎相片貳拾捌張、開分鑰匙參把、空檳榔盒壹個、
新台幣壹萬柒仟陸佰元，均沒收。
地○○、丑○○、癸○○共同以賭博為常業，各處有期徒刑參月，如易科罰金，均以
佰元折算壹日，均各緩刑參年。扣案之電動玩具「跑馬八人座」壹台、「賓果行星
八人座」壹台、「輪盤六人座」壹台、「雙魚座單人座」玖拾柒台、ＩＣ板共壹佰貳
拾貳片、中獎畫面錄影帶乙卷、錄影機壹台、中獎相片貳拾張、賀卡之中獎相片貳拾
捌、開分鑰匙參把、空檳榔盒壹個、新台幣壹萬柒仟陸佰元，均沒收。
戌○○共同以賭博為常業，累犯，處有期徒刑肆月，如易科罰金，以佰元折算壹日
。扣案之電動玩具「跑馬八人座」壹台、「賓果行星八人座」壹台、「輪盤六人座」
壹台、「雙魚座單人座」玖拾柒台、ＩＣ板共壹佰貳拾貳片、中獎畫面錄影帶乙卷、
錄影機壹台、中獎相片貳拾張、賀卡之中獎相片貳拾捌張、開分鑰匙參把、空檳榔盒
壹個、新台幣壹萬柒仟陸佰元，均沒收。
Ａ○○連續在公眾得出入之場所賭博財物，處罰金壹仟伍佰元，如易服勞役，以參佰
元折算壹日。扣案之電動玩具「跑馬八人座」壹台、「賓果行星八人座」壹台、「輪
盤六人座」壹台、「雙魚座單人座」玖拾柒台、ＩＣ板共壹佰貳拾貳片、新台幣壹萬
柒仟陸佰元，均沒收。
辰○○、天○○、卯○○共同以賭博為常業，均累犯，辰○○處有期徒刑伍月，天○○、卯○○各處有期徒刑肆月。如易科罰金，均以佰元折算壹日。扣案之電動玩具
「跑馬八人座」貳台、「賓果行星八人座」貳台、「輪盤六人座」壹台、「雙魚座單
人座」玖拾柒台、「賓果王六人座」壹台、「雙魚座二代單人座」參拾柒台、ＩＣ板
共壹佰捌拾肆片、中獎畫面錄影帶乙卷、錄影機壹台、中獎相片貳拾張、賀卡之中獎
相片貳拾捌張、員工出勤表捌張、會員名冊聯絡簿壹本、中班員工帶新會員表壹張、
賓果行星贈獎紀錄表貳張、開分鑰匙拾把、空檳榔盒拾柒個、新台幣壹拾肆萬壹仟陸
佰元，均沒收。
乙○○、玄○○、寅○○、丁○○、辛○○共同以賭博為常業，各處有期徒刑參月，
如易科罰金，均以佰元折算壹日；乙○○、玄○○、寅○○、丁○○均各緩刑參年
。扣案之電動玩具「跑馬八人座」貳台、「賓果行星八人座」貳台、「輪盤六人座」
壹台、「雙魚座單人座」玖拾柒台、「賓果王六人座」壹台、「雙魚座二代單人座」
參拾柒台、ＩＣ板共壹佰捌拾肆片、中獎畫面錄影帶乙卷、錄影機壹台、中獎相片貳
拾張、賀卡之中獎相片貳拾捌張、員工出勤表捌張、會員名冊聯絡簿壹本、中班員工
帶新會員表壹張、賓果行星贈獎紀錄表貳張、開分鑰匙拾把、空檳榔盒拾柒個、新台
幣壹拾肆萬壹仟陸佰元，均沒收。
張國彬、宙○○連續在公眾得出入之場所賭博財物，處罰金壹仟伍佰元，如易服勞役
，以參佰元折算壹日。扣案之「跑馬台八人座」壹台、「賓果行星八人座」壹台、「
賓果王六人座」壹台及「雙魚座二代單人座」參拾柒台、ＩＣ板共陸拾貳片、新台幣
壹拾貳萬肆仟元，均沒收。
甲○○、丙○○、Ｅ○○、Ｇ○○、亥○○、Ｃ○○、Ｂ○○、Ｆ○○均無罪。
    事  實
一、戌○○前於民國八十六年間因賭博案件，經本院以八十六年易字第四七五一號判
    決判處有期徒刑三月，後經臺灣高等法院於八十九年三月十六日以八十八年上易
    字第五一三五號判決撤銷部分原判決，判處有期徒刑三月確定，於八十九年五月
    三十日甫執行完畢。辰○○前於八十七年間因賭博案件，經本院以八十七年易字
    第二二一八號判決判處有期徒刑六月，於八十七年十二月十四確定，於八十八年
    四月二日甫執行完畢。天○○前於八十五年間因賭博案件，經本院以八十五年易
    字第一四八五號判決判處有期徒刑三月，於八十五年七月八日確定，於八十五年
    十二月五日執行完畢。卯○○前於八十六年間因賭博案件，經本院於八十七年三
    月二日以八十七年易字第七七號判決判處有期徒刑四月，於八十七年五月二十六
    日確定，於八十七年六月二十九日甫執行完畢。
二、Ｄ○○自八十九年六月十二日起，在桃園縣桃園市○○路四三０號開設「銀河遊
    樂場」，並在上開公眾得出入之遊藝場內擺設賭博性電動玩具「跑馬八人座」一
    台、「賓果行星八人座」一台、「輪盤六人座」一台、「雙魚座單人座」九十七
    台，先後僱用與其具有共同常業賭博犯意聯絡及行為分擔之宇○○、辰○○分別
    為晚班及中班之現場負責人，地○○、戌○○（原名郭淑美）、丑○○及癸○○
    （起訴書誤載為李淑芬）為晚班之開分員，天○○、卯○○、乙○○、辛○○、
    玄○○、寅○○、丁○○為中班之開分員，午○○、黃○○（二人由本院另行審
    結）分別為晚班及中班機台維修人員兼於門口過濾客人，在上址以上開賭博性電
    動玩具與不特定之賭客賭博財物，渠等賭博之方式均為一比一，即由賭客將新臺
    幣（下同）一千元交予開分員，由開分員開一千分，每次可押八十分至二十分不
    等，押中可得分，未中則扣分，賭客不玩時亦是以一分兌換一元之比例，先由開
    分員洗分後再告訴宇○○、辰○○等內部人員，由宇○○、辰○○或其他內部人
    員再將賭客洗分所換得之現金放入檳榔盒內，在該遊樂場廁所或辦公室交予賭客
    。Ｄ○○、宇○○、地○○、戌○○（原名郭淑美）、丑○○、癸○○、辰○○
    、午○○、天○○、卯○○、乙○○、辛○○、玄○○、寅○○、丁○○、黃○○並均恃賭博為生。Ａ○○基於概括之犯意，於八十九年六月中旬及八十九年七
    月三日，至上開地點，以前揭「雙魚座單人座」電動玩具與Ｄ○○賭博財物二次
    。嗣於八十九年七月三日凌晨二時許，適有賭客陳錫弘、巳○○、戊○○、壬○○、子○○（五人已由本院審結）、Ａ○○、未○○（由本院另行審結）等七人
    在上開遊藝場內，以上述方式把玩上開電動玩具時，經喬裝賭客之警員葉時欣至
    上開遊樂場，以二千元向開分人員癸○○（起訴書誤載為李淑芬）開二千分，以
    上開「雙魚座單人座」機台與Ｄ○○對賭，至凌晨三時二十分許，葉時欣見積分
    已達六千五百分，乃告以癸○○其要洗分，癸○○看完葉員之積分後告以先至廁
    所等，並至櫃台告訴宇○○稱葉時欣要洗分，宇○○遂將六千五百元放入檳楖盒
    內，在該遊樂場之廁所門口將內有六千五百元之檳榔盒一個交予葉時欣，葉時欣
    立即表明其警員身分而當場查獲，現場之遊藝場人員有宇○○、地○○、戌○○
    （郭淑美）、丑○○、癸○○、午○○等人，並扣得賭博性電動玩具「跑馬八人
    座」一台、「賓果行星八人座」一台、「輪盤六人座」一台、「雙魚座單人座」
    九十七台、ＩＣ板共一百二十二片、中獎畫面錄影帶乙卷、錄影機壹台、中獎相
    片二十張、賀卡之中獎相片二十八張、開分鑰匙三把、空檳榔盒壹個、警員所兌
    換之現金六千五百元、郭淑美身上之現金一千八百元及癸○○身上之現金九千三
    百元。Ｄ○○於上開時、日為警查獲後，旋在上址擺設賭博性電動玩具「跑馬台
    八人座」一台、「賓果行星八人座」一台、「賓果王六人座」一台及「雙魚座二
    代單人座」三十七台，繼續僱用與其具有共同常業賭博犯意聯絡及行為分擔之辰
    ○○為現場負責人，天○○、卯○○、乙○○、辛○○、玄○○、寅○○、丁○○為開分員，黃○○（由本院另行審結）為中班機台維修人員兼於門口過濾客人
    ，在上址以上開賭博性電動玩具與不特定之賭客賭博財物，渠等賭博之方式為一
    比一或一比二即由賭客將一千元或五百元交予開分員，由開分員開一千分，每次
    可押八十分至二十分不等，賭客所贏得之積分先由開分員洗分後再告訴辰○○，
    辰○○則以每一分或二分換一元將賭客洗分所換得之現金放入檳榔盒內交予賭客
    。張國彬、宙○○分別基於概括之犯意，分別於八十九年七月一日後之某日與同
    年月十二日、八十九年六月十六日左右起至同年七月十二日止，至上開地點，分
    別以前揭「雙魚座二代單人座」電動玩具與Ｄ○○賭博財物各二次、五次。嗣於
    八十九年七月十二日二十三時許，適有賭客申○○、宙○○及酉○○（由本院另
    行審結）在上址賭玩上開賭博性電動玩具，為警當場查獲，現場之遊藝場人員有
    辰○○、天○○、卯○○、乙○○、辛○○、玄○○、寅○○、丁○○、黃○○
    ，並扣得賭博性電動玩具「跑馬台八人座」一台、「賓果行星八人座」一台、「
    賓果王六人座」一台及「雙魚座二代單人座」三十七台、ＩＣ板共六十二片、員
    工出勤表八張、會員名冊聯絡簿一本、中班員工帶新會員表一張、賓果行星贈獎
    紀錄表二張、開分鑰匙七把、空檳榔盒十六個、辰○○身上之現金十二萬四千元
    。
二、案經桃園縣警察局桃園分局報請臺灣桃園地方法院檢察署檢察官偵查起訴。
      理  由
壹、有罪（Ｄ○○、宇○○、地○○、丑○○、癸○○、戌○○、Ａ○○、辰○○、
    天○○、卯○○、乙○○、辛○○、玄○○、寅○○、丁○○、張國彬、宙○○
    ）部分：
一、訊據被告Ｄ○○、宇○○、Ａ○○右揭犯行均坦承不諱，被告地○○、丑○○、
    癸○○、戌○○、辰○○、天○○、卯○○、乙○○、辛○○、玄○○、寅○○
    、丁○○等人均否認有何共同常業賭博之犯行，被告張國彬、宙○○二人否認有
    何賭博犯行，被告地○○辯稱其於六月底去應徵，由宇○○面試，第二天去上班
    而已，不清楚我在裡面做什麼，其是開洗人員，負責賓果行星機台，第一天上班
    是值日生，第二天剛上去我還沒有洗過分，賓果行星機台只有一台，八人座僅一
    個小姐負責開洗分云云，被告丑○○辯稱其在七月二日凌晨去上班，七月三日凌
    晨被抓到，由宇○○面試，被告癸○○辯稱：我在查獲那天約壹個星期開始上班
    ，負責雙魚座的機台工作，因為雙魚座的工作最簡單，負責開分，客人若是不玩
    了我會把機台的分數按掉，宇○○跟我說若是客人不玩要洗分，要我跟他講，我
    不曉得可以換錢回去，查獲當天警員玩雙魚座十一號機台累積分數到一千二百分
    ，僅向我說他不玩了，宇○○叫我叫他去廁所等，宇○○的六千六百元是由我從
    口袋拿出來交給他的，不知道洗分可以換回錢，不知道洗分後有什麼好處云云，
    被告丁○○辯稱其於被抓那個月份才去上班，上班均從側鐵門進去，在那邊工作
    是倒倒垃當天是上中班，其沒有開分云云，被告辰○○辯稱其上中班的，遊藝場
    於七月三日被抓後改從側門出入，其沒有會將客人洗分的錢，放入檳榔盒在交給
    賭客，其天天在現場，可能被誤認云云，被告乙○○辯稱其在六月二十八日左右
    開始去上班，在遊藝場擔任開分服務員，當天其輪到跑馬台，沒有為客人洗分，
    一個客人開分，錢就交給櫃台，出入均從側鐵門云云，被告辛○○辯稱其在被抓
    前一個月左右開始上班，知道八十九年七月三日銀河遊藝場已經被查獲過一次，
    去那邊當開分，但是當天是值日生，僅負責開分，不知道誰負責洗分云云，被告
    天○○辯稱其在八十九年六月二十幾號開始到遊藝場工作，擔任開分員及清潔工
    作，當天我應該是值日生，開分的錢馬上交給櫃台，客人通常先在櫃台繳錢在開
    分，店裡面沒有洗分，知道八十九年七月三日遊藝場被警方查獲，但不知道那是
    賭博的，自八十九年七月三日以後均從側鐵門出入云云，被告卯○○辯稱其於六
    月底左右開始去銀河遊藝場工作擔任開分員，當天是值日生，知道八十九年七月
    三日遊藝場被查獲，客人開分均到櫃台繳錢，有開過雙魚座機台千元無限開分云
    云，被告玄○○辯稱其何時開始去上班忘記了，在遊藝場擔任開分員，不知道銀
    河遊藝場有被查獲過，出入從側鐵門出入，側鐵門有人在那邊看守云云，被告張
    國彬辯稱其當天是玩ＰＫ樸克牌，沒有換錢，進去小姐就有聲明是純娛樂云云，
    被告宙○○辯稱其當時去找朋友出來，在門口就被抓了，警察說我哥哥也是做警
    察，要我承認，就可以回去了云云，惟查：
    （一）上開銀河遊藝場自八十九年六月十二日開始擺設上開賭博性電動玩具，現
          場負責人有宇○○、辰○○二人，宇○○是上晚班，晚上十二點至早上八
          點，辰○○上中班的，是下午四點至晚上十二點，那些電動玩具均有賭博
          性質，是用洗分換錢回來，宇○○、辰○○及其他員工均知道那些機台均
          是具有賭博性質，可以開洗分「八人座跑馬台」一千元開壹仟分，如果上
          面有壹仟分客人不玩的話，可以洗分拿回壹仟元，八人座賓果行星、雙魚
          座單人、六人座的輪盤的玩法也同八人座跑馬台玩法一樣等情，業經被告
          Ｄ○○於本院九十年七月二日訊問時供述在卷；
    （二）又被告地○○、丑○○、癸○○、戌○○（原名郭淑美）四人是開分員收
          現金，待洗分後由他們將錢交給宇○○去處理，地○○、癸○○、戌○○
          知道這樣做，業經被告宇○○於臺灣桃園地方法院檢察署檢察官八十九年
          七月三日偵訊時供述在卷（見臺灣桃園地方法院檢察署八十九年度偵字第
          九八九三號卷第二百一十頁倒數第二行以下），被告癸○○於同日檢察官
          偵訊時並供述：（要做什麼工作？）收錢開分，如有客人要洗分，我就告
          訴宇○○，（在八十九年七月三日凌晨二時在銀河遊藝場有一位喬裝警員
          在編號十一的檯子累積分數六千五百分，是你幫他洗分，叫他去廁所等？
          ）是，是我洗分後告訴宇○○，由陳去處理。（你們店裡洗分換現金是把
          現金放在檳榔和給客人？）如果我身上錢夠就把錢交給技師，如錢不夠就
          不交錢，由技師去處理，洗多少分給多少錢等語（見同卷第二百零九頁第
          一行以下），且被告四人之學歷均為高職畢業，豈會不知客人洗分後有何
          好處，此顯有違經驗法則，而被告丑○○於查獲前一天即已開始上班，其
          對於遊藝場之其他員工有開、洗分之情形應知之甚詳，由此均足認被告陳
          淑華、丑○○、癸○○、戌○○（原名郭淑美）所辯均為卸責之詞，不足
          採信。
    （三）再被告辰○○、天○○、卯○○、乙○○、辛○○等人分別係自八十九年
          五月、八十九年六月二十四日、八十九年六月二十五日、八十九年六月二
          十八日、八十九年六月二十六日起，玄○○、寅○○、丁○○均自八十九
          年七月一日起，即受僱在上開銀河遊藝場工作，均明知該遊藝場於八十九
          年七月三日曾為警查獲賭博，並將所有擺設於店內之上開賭博性電動玩具
          查扣，渠等豈可能不知該遊藝場係經營賭博性電動玩具，況渠等均明知自
          八十九年七月三日為警查獲後才改由側鐵門出入，門口並派有黃○○過濾
          客人，顯然與一般合法經營之遊藝場不同，豈有不知賭博情事之理？且被
          告宙○○並指證當天是寅○○為其開分，足認其五人所辯均屬卸責之詞，
          不足採信。
    （四）次查被告張國彬於八十九年七月十二日警訊時即供稱其知道店內有在換錢
          ，前後共去過三次，都有換過錢等語（見臺灣桃園地方法院檢察署八十九
          年度偵字第一０四二七號卷第三十五頁），被告宙○○於同日警訊供稱：
          我一共去過五次（含查獲當日），會有一個把風人員先過濾客人身分後，
          才會帶我進去，‧‧‧我有贏過一次得款七千元離去，我係向店內一名胖
          胖之男子且戴眼鏡兌換現金，他在店內廁所內直接將錢交給我，我機檯七
          千分成功兌換七千元等語（見同卷第三十八頁及背面），且證人高光輝於
          本院九十年八月二十三日審理時結證稱被告張國彬之筆錄是根據被告所言
          記載，證人王永厚於同日結證稱被告宙○○二次筆錄均完全根據被告所言
          記載，況被告張國彬、宙○○當天確實均是由側鐵門進入該遊藝場，而該
          門口有黃○○在過濾客人身分，明顯與一般合法經營之遊藝場不同，被告
          二人所辯不知有賭博之情形云云，顯均為卸責之詞，不足採信。
    （五）本件復有經警分別在八十九年七月三日、八十九年七月十二日在前開遊藝
          場查獲如事實欄所載之賭資，並分別扣得賭博性電動玩具「跑馬八人座」
          一台、「賓果行星八人座」一台、「輪盤六人座」一台、「雙魚座單人座
          」九十七台、ＩＣ板共一百二十二片、中獎畫面錄影帶乙卷、錄影機一台
          、中獎相片二十張、賀卡之中獎相片二十八張、開分鑰匙三把、空檳榔盒
          一個與「跑馬台八人座」一台、「賓果行星八人座」一台、「賓果王六人
          座」一台及「雙魚座二代單人座」三十七台、ＩＣ板共六十二片、員工出
          勤表八張、會員名冊聯絡簿一本、中班員工帶新會員表一張、賓果行星增
          獎紀錄表二張、開分鑰匙七把、空檳榔盒十六個等物可資佐證。
    本件事證已臻明確，被告Ｄ○○、宇○○、地○○、丑○○、癸○○、戌○○、
    Ａ○○、辰○○、天○○、卯○○、乙○○、辛○○、玄○○、寅○○、丁○○
    、張國彬、宙○○等人右揭犯行已足堪認定，均應予依法論科。
二、核被告Ｄ○○、宇○○、地○○、丑○○、癸○○、戌○○、辰○○、天○○、
    卯○○、乙○○、辛○○、玄○○、寅○○、丁○○等十四人所為，均係犯刑法
    第二百六十七條之常業賭博罪；被告Ａ○○、張國彬、宙○○所為，均係犯同法
    第二百六十六條第一項前段之賭博罪。被告Ｄ○○就上開八十九年七月三日為警
    查獲前之常業賭博之犯行，分別與被告宇○○、地○○、丑○○、午○○（本院
    另行審結）、癸○○、戌○○，有犯意之聯絡及行為之分擔，均應論以共同正；
    又被告Ｄ○○就上開常業賭博之犯行，分別與被告辰○○、天○○、卯○○、乙○○、辛○○、玄○○、寅○○、丁○○、黃○○等人間（本院另行審結），有
    犯意之聯絡及行為之分擔，均應論以共同正犯。被告Ａ○○、張國彬、宙○○多
    次前往「銀河遊藝場」賭博財物之犯行，時間緊接，所犯構成要件相同，顯均係
    出於概括之犯意為之，均為連續犯，爰各依刑法第五十六條之規定論以一罪，並
    各加重其刑。又查被告戌○○（原名郭淑美）、辰○○、天○○、卯○○等四人
    前曾受如事實欄所載之犯罪科刑與刑之執行，此分別有其四人之台灣高等法院被
    告全國前案紀錄表各一份在卷可稽，其四人於有期徒刑執行完畢後，五年以內再
    犯本件有期徒刑以上之罪，均為累犯，均應依刑法第四十七條規定加重其刑。爰
    分別審酌被告等人犯罪之動機、目的、手段、Ｄ○○經營賭博性電動玩具遊藝場
    之時間尚短，對社會善良風氣之影響尚非深，然其於第一次查獲後，仍不知悔改
    ，立即又在同址經營賭博性電動玩具遊藝場，其惡性難謂甚輕及犯後坦承犯行、
    態度尚良好等一切情狀，分別量處如主文所示之刑。次按行為後法律有變更者，
    適用裁判時之法律，但裁判前之法律有利於行為人者，適用最有利於行為人之法
    律，刑法第二條第一項定有明文，刑法第四十一條有關有期徒刑易科罰金之折算
    標準，於被告Ｄ○○等十七人犯罪後已修正，並於九十年一月十二日生效，經比
    較新舊刑法第四十一條規定，修正後之刑法第四十一條尚非不利於被告，故依前
    揭說明，應適用裁判時之法律即修正後之刑法第四十一條，爰並就宇○○、地○○、丑○○、癸○○、戌○○、辰○○、天○○、卯○○、乙○○、辛○○、玄
    ○○、寅○○、丁○○等十三人所宣告有期徒刑部分，諭知易科罰金之折算標準
    ，及就Ａ○○、張國彬、宙○○等三人所科罰金部分諭知易服勞役之折算標準，
    以示懲儆。末查被告地○○、丑○○、癸○○、乙○○、玄○○、寅○○、丁○○等七人前均未曾受有期徒以上刑之宣告，此分別有其七人之台灣高等法院被告
    全國前案紀錄表在卷可按，本件係屬初犯，其七人經此偵審程序與刑之宣告之教
    訓後，應已知所警惕，信無再犯之虞，本院認為被告地○○、丑○○、癸○○、
    乙○○、玄○○、寅○○、丁○○等七人所各宣告之刑，均以暫不執行為適當，
    爰併宣告均各予緩刑三年。
三、先後二次扣案之電動玩具「跑馬八人座」一台、「賓果行星八人座」一台、「輪
    盤六人座」一台、「雙魚座單人座」九十七台、ＩＣ板共一百二十二片與「跑馬
    台八人座」一台、「賓果行星八人座」一台、「賓果王六人座」一台及「雙魚座
    二代單人座」三十七台、ＩＣ板共六十二片，均為當場賭博之器具，爰依刑法第
    二百六十六條第二項規定宣告沒收。又喬裝賭客之警員於八十九年七月三日所兌
    換得之現金六千五百元，屬在兌換籌碼處之財物，亦爰依刑法第二百六十六條第
    二項規定宣告沒收。再於八十九年七月三日分別在被告戌○○（原名郭淑美）與
    被告癸○○身上查得之屬Ｄ○○所有預備兌現予賭客之一千八百元、九千三百元
    ，亦均屬兌換籌碼處之財物，應依刑法第二百六十六條第二項規定宣告沒收。次
    查於八十九年七月十二日在被告辰○○身上所查得之現金十二萬四千元，被告辰
    ○○雖辯稱其中九萬多元係其個人所有，當天預備繳納購買汽車之款項，然其並
    未能提出證據以供本院查證，其所辯應屬卸責之詞，尚難令人置信，故該十二萬
    四千元仍應認屬兌換籌碼處之財物，亦應依刑法第二百六十六條第二項規定宣告
    沒收。另於八十九年七月三日、八十九年七月十二日分別在上開遊藝場所查扣之
    中獎畫面錄影帶乙卷、錄影機一台、中獎相片二十張、賀卡之中獎相片二十八、
    開分鑰匙三把、空檳榔盒一個與員工出勤表八張、會員名冊聯絡簿一本、中班員
    工帶新會員表一張、賓果行星贈獎紀錄表二張、開分鑰匙七把、空檳榔盒十六個
    ，均係被告Ｄ○○所有供或預備供（空檳榔盒）本件犯罪所用之物，應依刑法第
    三十八條第一項第二款規定，均併予宣告沒收。末查八十九年七月三日另於被告
    地○○、癸○○身上所分別查扣之現金一萬九千一百元、七千五百元，於同年月
    十二日另於被告卯○○、寅○○、乙○○、玄○○、天○○、辛○○、丁○○身
    上所分別查扣之現金各三千二百元、二千五百元、七千八百元、五萬四千元、二
    千五百元、二萬元、二萬三千九百元，因被告等人均稱該些金錢均係自其個人之
    皮夾、皮包裡所取出，被告地○○並稱：我身上被查獲一萬多元，一部分的錢是
    我先生給我的，一萬元是我先生要我去幫繳的，從我皮夾查到的等語，癸○○稱
    ：其中七千五百元是我要繳房，其他是開分的，卯○○稱：三千二百元，從我錢
    包裡面查到的，他叫我從錢包拿出來，玄○○並稱：其中四萬元是我要繳貸款，
    還有其它是我的零用錢，辛○○稱：差不多壹萬多左右，因為我要繳房屋貸款，
    房子是我先生的名字，丁○○稱：當時我身上查到二萬三千元，是會錢，我跟我
    姊姊朋友的會，共跟二會，一會是一萬元，查獲當時是放在我皮包裡面，皮包並
    不在我身上，被告辛○○並提出其夫邱國寶之銀行貸款明細表一紙、玄○○提出
    存摺影本一份，依經驗法則判斷，被告等人均為開分員，不可能將皮夾子隨身攜
    帶，且無可能將其為客人開分所得之錢先放入私人皮夾之理，故此些金錢應分屬
    被告等人個人所有之財物無誤，且因無證據證明該些財物係供本件賭博兌換之財
    物，故不併予宣告沒收，另扣案之辰○○之記事本，因無證據證明係供本件賭博
    之用，亦不併予宣告沒收，均附此敘明。
貳、無罪（甲○○、丙○○、Ｅ○○、Ｇ○○、亥○○、Ｃ○○、Ｂ○○、Ｆ○○）
    部分：
一、公訴意旨另略以：被告甲○○係與被告Ｄ○○自八十九年六月二十五日起共同經
    營上開銀河遊藝場，與Ｄ○○就上開共同常業賭博有犯意聯絡及行為分擔，被告
    丙○○、Ｅ○○、Ｇ○○、亥○○、Ｃ○○、Ｂ○○、Ｆ○○等七人於八十九年
    七月三日凌晨三時二十分許，警方在上址Ｄ○○所開設之「銀河遊藝場」查獲上
    開賭博時，均在該遊藝內賭玩上開賭博性電動玩具，因認被告甲○○係共犯刑法
    第二百六十七條之常業賭博罪嫌，被告丙○○、Ｅ○○、Ｇ○○、亥○○、Ｃ○○、Ｂ○○、Ｆ○○等七人均已涉犯刑法第二百六十六條第一項之賭博罪嫌。
二、按犯罪事實應依證據認定之，無證據不得推定其犯罪事實；又不能證明被告犯罪
    者，應諭知無罪之判決，刑事訴訟法第一百五十四條、第三百零一條第一項分別
    定有明文。本件被告甲○○否認有何共同常業賭博之情事，辯稱：其因經營不善
    而在八十九年六月一日，即將該遊藝場頂讓給Ｄ○○經營，彼此間有簽訂讓渡書
    ，並曾到法院欲請公證處公證，但不被受理；其於經營銀河遊藝場期間，擺設遊
    戲機台，由於不善經營，生意一直無法起色，因稅務問題，不得已而在八十九年
    一月六日向桃園縣政府申請停業登記，有縣政府公函一紙可證，而且在將該店頂
    讓給Ｄ○○後，為免房東為房租問題找其李清，因此特別要求Ｄ○○直接向房東
    另訂租約，此有房屋租賃契約書一份可證等語，經本院將被告甲○○與Ｄ○○隔
    離訊問之結果，其二人對讓渡之時間、約定之地點及金額之陳述均相吻合，且已
提出讓渡書一份、桃園縣政府公函一紙、房屋租賃契約書一份為證，再參以被告
    辰○○於八十九年七月十三日之警訊供稱「（銀河遊藝場負責人是誰？有無申請
    營利事業登記證？為何執照登記負責人是甲○○？我不清楚，要問我老闆Ｄ○○
    才知道」等語，被告黃○○於同日警訊亦供稱「（該店負責人是何人？）負責人
    是Ｄ○○」、丁○○於八十九年七月十九日警訊亦供稱「（該店負責人是何人？
    你何時去上班？）負責人我知道姓潘，我於八十九年七月一日去上班。（警方為
    何在你筆記簿查到負責人是甲○○？）因我八十九年四月份有到該店上班，那時
    負責人是甲○○，我寫在筆記本上，但我五月份就離職，七月份我再來上班，只
    知負責人換人但筆記本未改。」等語，又查無任何人指證被告甲○○曾與Ｄ○○
    共同經營銀河遊藝場，或於八十九年六月十二日以後曾在該遊藝場內負責任何事
    務，足認被告甲○○於本件為警查獲時確已非銀河遊藝場之負責人，因已無其他
    積極之證據足以證明被告甲○○有何共同常業賭博之犯行，自應依前開規定為被
    告甲○○無罪判決之諭知。
三、又被告丙○○、Ｅ○○、Ｇ○○、亥○○、Ｃ○○、Ｂ○○、Ｆ○○等七人均否
    認有何賭博情事，被告丙○○辯稱其總共去過二次，均從大門進入，是與朋友一
    起去的，沒有換錢回來過，沒有看到別人在洗分，自己也沒有洗分等語，被告Ｅ
    ○○辯稱：我是第一次去那裡，之前是去別家，後來我是去這家逛逛，沒有玩
    當天人很多等語，被告Ｇ○○辯稱：我有玩，但是我不知道有賭博情形，我也沒
    有賭博行為，共去過二、三次，我沒有看過別人洗分，進去裡面是為了打發時間
    等語，被告亥○○辯稱：當天我與我先生己○○去的，我沒有玩等語，被告Ｃ○○辯稱：我有去玩，去過二次，（知道可以換錢？）我沒有換過，我也沒有看過
    別人換，第一次是朋友帶我去，因為我沒有贏錢，我根本不曉得等語，被告Ｂ○○辯稱：我沒有玩，我去找我先生，我先生Ｇ○○，我先生說他去完一下，我去
    逛夜市等語，被告Ｆ○○辯稱：我有去玩，不知道可以換錢，與庚○○一起去的
    ，確實沒有換過錢等語。而查本件公訴人認為上開被告丙○○、Ｅ○○、Ｇ○○
    、亥○○、Ｃ○○、Ｂ○○、Ｆ○○等七人涉犯刑法第二百六十六條第一項之賭
    博罪之犯行，無非僅係以宇○○、癸○○於警訊及偵查中之供詞，與喬裝員警之
    報告書內容為主要憑據，然詳查宇○○、癸○○之警訊及偵查中之供詞與喬裝員
    警之報告書，均未發現有任何指證被告丙○○、Ｅ○○、Ｇ○○、亥○○、Ｃ○○、Ｂ○○、Ｆ○○等七人曾洗分以兌換現金，或知悉上開電玩可洗分兌換現金
    之詞，且經查亦無任何人指稱渠等七人有何退幣、洗分以兌換現金之情事，而右
    揭「銀河遊藝場」乃係業經政府已審查通過並核發有營業執照之遊藝場，則上揭
    被告等人，在客觀上乃係處在於由政府已核准營業之正當場所內以付費玩打場內
    電動機具之合法行為狀態，如並未曾有何退幣、洗分要求兌換現金之情事，則於
    主觀上應無何賭博之犯意，即未能完全該當於賭博之構成要件行為，亦不能遽以
    賭博罪名對渠等之人相繩。此外，本件復已查無其他積極證據足資證明被告丙○○、Ｅ○○、Ｇ○○、亥○○、Ｃ○○、Ｂ○○、Ｆ○○等七人有何賭博犯行，
    犯罪嫌疑均仍屬有不足，揆諸前開規定，本件自應為被告丙○○、Ｅ○○、Ｇ○○、亥○○、Ｃ○○、Ｂ○○、Ｆ○○等七人均無罪判決之諭知。
參、另公訴人移送請求併案審理之九十年度偵字第八四０四號被告辛○○、玄○○、
    黃○○（此部分由本院另行審結）所涉犯賭博罪之犯行，經查被告辛○○自本件
    八十九年七月十二日為警查獲後即未再受僱於前開地址之遊藝場工作，直至九十
    年五月十二日起始又受僱於案外人林正彬，與本件發生之時間相隔達十個月之久
    ，且遊藝場之老闆亦非同一人，其顯係另行起意而為之，與本件不發生裁判上一
    罪之關係，本院無從併予審理，應退回公訴人另行處理；而被告玄○○部分，經
    查所涉犯之罪乃刑法第二百六十六條第一項之普通賭博罪，與本件所犯刑法第二
    百六十七條之常業賭博罪之構成要件不同，實無從成立裁判上一罪之關係，本院
    亦無從併予審理，亦應退回公訴人另行處理，均附此敘明。
據上論斷，應依刑事訴訟法第二百九十九條第一項前段、第三百零一項第一項，刑法
第二十八條、第五十六條、第二百六十七條、第二百六十六條第一項前段段、第二項
、第二條第一項前段、修正後第四十一條第一項前段、第四十二條第二項、第七十四
條第一款、第二百六十六條第二項，第三十八條第一項第二款，罰金罰鍰提高標準條
例第一條前段、第二條，判決如主文。
本案經檢察官江苑臻到庭執行職務。
中      華      民      國      九十    年      九      月      六      日
                                  臺灣桃園地方法院刑事第六庭
                    法  官  林  春  鈴
右正本證明與原本無異。
如不服本判決，應於判決送達後十日內向本院提出上訴狀( 應附繕本 )，上訴於
臺灣高等法院。
                                      書記官  江  世  亨
中        華        民        國   九十   年   九   月    十一    日
附論罪科刑依據之法條：
刑法第二百六十六條
在公共場所或公眾得出入之場所賭博財物者，處一千元以下罰金，但以供人暫時娛樂
之物為賭博者，不在此限。
當場賭博之器具與在賭檯或兌換籌碼處之財物，不問屬於犯人與否，沒收之。
刑法第二百六十七條 (常業賭博罪)
 以賭博為常業者，處二年以下有期徒刑，得併科一千元以下罰金。


司法院資訊處製作；財團法人民間司法改革基金會備份。
